【裁判字號】    99,交聲,1077
【裁判日期】    990825
【裁判案由】    聲明異議
【裁判全文】
臺灣臺南地方法院交通事件裁定    99年度交聲字第1077號
移送機關    交通部公路總局嘉義區監理所臺南監理站
異議人即
受處分人    甲○○
上列受處分人因違反道路交通管理處罰條例案件，對於交通部公
路總局嘉義區監理所台南監理站民國99年7月26日所為之裁決處
分（處分案號：嘉監南字第裁74-AEY630906號），聲明異議，本
院裁定如下：
    主  文
原處分撤銷。
甲○○不罰。
    理  由
一、原處分意旨略以：受處分人即異議人甲○○（下稱異議人）
    於民國（下同）99年6月24日12時20分許，駕駛車牌號碼185
    -EBZ號重機車，行經台北市○○○路○段與劍潭路之交岔路
    口，因機器腳踏車不在規定車道行駛（機車行駛行人穿越道
    ），經台北市政府警察局士林分隊員警製單逕行舉發，嗣經
    移送機關即交通部公路總局嘉義區監理所台南監理站（下稱
    原處分機關）以其違規事證明確，依道路交通管理處罰條例
    第45條第13款、第63條第1項第1款（原處分漏載第1款）及
    道路交通管理事件統一裁罰基準表之規定，裁處異議人罰鍰
    新臺幣（下同）600元，並記違規點數1點等語。
二、本件聲明異議意旨略以：異議人雖於上開時、地遭警舉發機
    車行駛行人穿越道，惟當時異議人未到台北，且正參加學校
    期末考，因此，不可能為本件違規行為，為此聲明異議，請
    求撤銷原處分等語。
三、按汽車駕駛人，爭道行駛而有機器腳踏車，不在規定車道行
    駛者，處600元以上1,800元以下罰鍰；並記違規點數1點；
    道路交通管理處罰條例第45條第13款、第63條第1項第1款分
    別定有明文。
四、經查：
  (一)異議人所有車號185-EBZ號重機車，於民國99年6月24日12
    時20分許，經人駕駛行經台北市○○○路○段與劍潭路之交
    岔路口，有機器腳踏車不在規定車道行駛之違規行為，有台
    北市政府警察局99年6月24日北市警交字第AEY630906號舉發
    違反道路交通管理事件通知單1紙在卷可稽。
  (二)惟異議人辯稱99年6月24日下午1時20分至2時10分止，在校
    考試，並未到台北市一節，有嘉南藥理科技大學證明書1份
    附卷可參，又本院依職權調閱異議人所使用之0000000000號
    行動電話，於本件違規行為發生當日0時至23時59分之通聯
    記錄，發現上開電話僅於99年6月24日上午10時56分有收受
    簡訊之通話類別，而該通話基地台位置係位於台南市○區○
    ○路119巷1號15樓頂，並不在台北市，有台灣大哥大資料查
    詢1份附卷可參，是異議人辯稱本件違規行為發生當日其並
    無到台北市一節，尚堪採信。
五、綜上所述，本件依調查所得之證據，尚不足以證明異議人於
    前揭時地確有駕駛車號185-EBZ號重機車不在規定車道行駛
    之違規行為。此外，復查無其他積極證據足資證明異議人有
    上述違規行為，移送機關未經詳查，遽依道路交通管理處罰
    條例第45條第13款、第63條第1項第1款及違反道路交通管理
    事件統一裁罰基準表之相關內容，裁處異議人罰鍰600元，
    並記違規點數1點等處分，自有未洽。從而，本件異議為有
    理由，本院自應將原處分撤銷，並為異議人不罰之諭知。
六、據上論斷，應依道路交通管理處罰條例第87條第2項、道路
    交通案件處理辦法第20條前段，裁定如主文。
中    華    民    國    99    年    8     月    25    日
                     交通法庭   法  官   陳淑勤
以上正本證明與原本無異。
如不服本裁定，應於送達後5日內，向本院提出抗告狀。
                                書記官   謝國欽
中    華    民    國    99    年    8     月    25    日

司法院資訊處製作；財團法人民間司法改革基金會備份。
